【裁判字號】    99,訴,56
【裁判日期】    990212
【裁判案由】    清償信用卡消費款
【裁判全文】
臺灣士林地方法院民事裁定                99年度訴字第56號
原      告  台新國際商業銀行股份有限公司
法定代理人  甲○○
訴訟代理人  乙○○
被      告  丙○○
上列當事人間請求清償信用卡消費款事件，本院裁定如下：
    主  文
原告之訴駁回。
訴訟費用由原告負擔。
    理  由
一、原告起訴主張：訴外人洪恢復於民國92年1 月3 日向原告請
    領正卡卡號0000-0000-0000-0000 之VISA信用卡使用，被告
    則為附卡持卡人，依約持卡人得於特約商店記帳消費，但應
    於繳款截止日前向原告清償或依循環信用方式繳付最低應繳
    金額，又循環信用利息之計算方式，係將每筆得計入循環信
    用本金之帳款，自各筆帳款實際墊款日起以年息20% 計算至
    清償日止。又依會員約定條款第3 條之約定，正、附卡持卡
    人就各別使用信用卡所生應付帳款應負連帶清償責任。然洪
    恢復及被告自發卡後至98年12月2 日止，消費記帳款尚餘新
    臺幣（下同）934,758 元未按期清償（包含本金529,704 元
    、利息405,054 元），依會員約定條款第24條之約定，其等
    已喪失期限利益，自應清償所有積欠款項及利息，為此，爰
    依信用卡使用契約之約定，訴請被告給付原告前述積欠之款
    項及利息等語。並聲明：被告應給付原告934,758 元，及其
    中529,704 元自98年12月3 日起至清償日止，按年息20% 計
    算之利息。
二、按除別有規定外，確定之終局判決就經裁判之訴訟標的，有
    既判力；又原告之訴，訴訟標的為確定判決效力所及者，法
    院應以裁定駁回之，分別為民事訴訟法第400 條第1 項及同
    法第249 條第1 項第7 款後段所明定。
三、經查，原告前已於95年9 月25日以前述相同之事實及法律關
    係，對被告及洪恢復提起清償信用卡消費款訴訟，請求其等
    連帶給付634,563 元，及其中529,704 元自95年8 月3 日起
    至清償日止，按日息萬分之5.479 （年息20% ）計算之利息
    ，經本院於96年1 月30日以95年度訴字第1274號判決原告勝
    訴確定在案，有該裁判書及確定證明書影本各1 件在卷可稽
    ，且經本院調閱該案卷證查核無訛。是原告於上開判決確定
    後，復就相同之訴訟標的，重複提起本件訴訟，揆諸前揭法
    條規定，自難認合法，應予裁定駁回。
四、依民事訴訟法第95條、第78條，裁定如主文。
中    華    民    國    99    年    2     月    12    日
                  民事第二庭  法  官  馬傲霜
以上正本證明與原本無異。
如對本裁定抗告，應於裁定送達後10日內向本院提出抗告狀。
中    華    民    國    99    年    2     月    22    日
                              書記官  張方俞

司法院資訊處製作；財團法人民間司法改革基金會備份。
